# 非同一控制下企业合并评估增值部分，后续整体转让股权的处置

提问人：小盆友 时间：2021-03-06 10:55:27
A公司与 2016 年通过非同一控制下企业合并的方式取得了B公司100%的股权，购买日资产的评估增值为固定资产、无形资产（土地）等，在购买日确认了评估增值的部分并确认了递延所得税负债；
后续A公司编制合并财务报表时，对固定资产、无形资产的评估增值的部分进行了折旧和摊销。
2020 年 11 月，A公司处置了对B公司100%的股权，处置后A公司因为还有其他子公司，仍需继续编制合并财务报表，对于B公司评估增值的部分，由于固定资产和无形资产评估增值部分尚未折旧、摊销完毕，合并报表中是否应该将该部分资产（固定资产、无形资产）的净值冲减处置时的投资收益，还是冲减资本公积（购买日时评估增值部分确认了资本公积）？可否给出准则或应用指南出处

回答人：chenyiwei
应将B公司可辨认净资产评估增值尚未折旧、摊销完的余额，作为处置日B公司各项资产在合并报表层面账面价值的一部分，纳入合并报表层面处置损益（投资收益）的计算。
非同一控制下合并不会导致购买方合并报表层面产生资本公积影响。如果在购买日调整了购买方合并报表层面的资本公积，则属于前期差错。